ACORDAO-COMPLETO-2345617

ACÓRDÃO 4473/2019 ATA 22/2019 - SEGUNDA CÂMARA

VISTOS, relatados e discutidos esses autos de representação para apurar possíveis irregularidades no Pregão Eletrônico 10/2015, promovido pela Coordenadoria Regional da Funai em Roraima para a contratação de serviços continuados de manutenção preventiva e corretiva com reposição de peças, nos aparelhos condicionadores de ar, geladeiras, frigobar e bebedouro,
	ACORDAM os Ministros do Tribunal de Contas da União, reunidos em Sessão da 2ª Câmara, ante as razões expostas pelo Relator, em:
	9.1. com fundamento no art. 27 da Lei 8.443/1992, c/c o art. 218 do Regimento Interno do TCU, expedir certificado de quitação à Sra. Maria do Carmo Teixeira Norato (CPF XXX.859.812-XX) , ante o recolhimento integral da multa que lhe foi imputada por força do Acórdão 10157/2017-TCU-Segunda Câmara;
	9.2. determinar à FUNAI-RR que:
	9.2.1. caso ainda esteja promovendo descontos na remuneração da Sra. Maria do Carmo Teixeira Norato, CPF XXX.859.812-XX, referente a parcelamento de multa no valor de R$ 5.000,00 determinado pelo TCU mediante o Acórdão 10157/2017-TCU-Segunda Câmara e comunicado à Coordenação Regional da Funai de Roraima por intermédio do Ofício 2572/2017-TCU/SECEX-AM, de 11/12/2017, cesse esses descontos tendo em vista que a totalidade da multa foi paga pela responsável mediante Guia de Recolhimento da União (peça 52 dos autos) ;
	9.2.1.1. apure a totalidade desses valores retidos e promova a restituição dessas parcelas à Sra. Maria do Carmo Teixeira Norato, CPF XXX.859.812-XX;
	9.2.2. verifique possível ocorrência de descontos em folha do Sr. Riley Barbosa Mendes, CPF XXX.704.222-XX, referente a parcelamento de multa no valor de R$ 5.000,00 determinado pelo TCU mediante o Acórdão 10157/2017-TCU-Segunda Câmara e comunicado à Coordenação Regional da Funai de Roraima por intermédio do Ofício 2572/2017-TCU/SECEX-AM, de 11/12/2017, e, em caso positivo, promova a cessação dos descontos, haja vista que o referido responsável está recolhendo regularmente suas parcelas por intermédio de Guia de Recolhimento da União;
	9.2.2.1. informe ao Tribunal a totalidade desses valores eventualmente retidos do Sr. Riley Barbosa Mendes; e
	9.3 determinar à unidade técnica que:
	9.3.1. promova o levantamento dos valores já recolhidos pelo Sr. Riley Barbosa Mendes por intermédio de Guia de Recolhimento da União com aqueles eventualmente retidos por intermédio de descontos em folha, a fim de calcular a quantidade de parcelas remanescentes a serem pagas pelo responsável, informando a esse relator.

Representação para contratação de serviços continuados de manutenção preventiva e corretiva com reposição de peças, nos aparelhos condicionadores de ar, geladeiras, frigobar e bebedouro.

Segunda Câmara

Coordenação Regional da Funai de Roraima.

3. Interessados/Responsáveis:
3.1. Responsáveis: Maria do Carmo Teixeira Norato (XXX.859.812-XX); Riley Barbosa Mendes (XXX.704.222-XX).

13.1. Ministros presentes: Ana Arraes (Presidente), Aroldo Cedraz e Raimundo Carreiro (Relator).
13.2. Ministro-Substituto convocado: Augusto Sherman Cavalcanti.
13.3. Ministros-Substitutos presentes: Marcos Bemquerer Costa e André Luís de Carvalho.

ACORDAO-COMPLETO-2479549

Acórdão de Relação 7722/2021 - Segunda Câmara

Acórdão de Relação

RAIMUNDO CARREIRO

Trata-se de representação para apurar possíveis irregularidades no Pregão Eletrônico 10/2015, promovido pela Coordenadoria Regional da Funai em Roraima para a contratação de serviços continuados de manutenção preventiva e corretiva com reposição de peças, nos aparelhos condicionadores de ar, geladeiras, frigobar e bebedouro.
DO JULGAMENTO DA REPRESENTAÇÃO - Acórdão 10157/2017-TCU-Segunda Câmara
2.	Instruído o feito, a representação foi julgada por meio do Acórdão 10157/2017-TCU-Segunda Câmara (peça 36) , que a considerou procedente e aplicou, individualmente, multa aos responsáveis, determinando ainda o desconto da dívida na diretamente na remuneração dos servidores:
		" (...) 
		9.1 conhecer da representação para, no mérito, considerá-la procedente;
9.2 aplicar individualmente a Maria do Carmo Teixeira Norato e a Riley Barbosa Mendes multa no valor de R$ 5.000,00 (cinco mil reais) , com a fixação do prazo de 15 (quinze) dias, a contar das notificações, para comprovarem, perante o Tribunal, o recolhimento das quantias ao Tesouro Nacional, atualizadas monetariamente desde a data do presente acórdão até a do efetivo recolhimento, se forem pagas após o vencimento, na forma da legislação em vigor;
9.3 determinar o desconto da dívida na remuneração dos servidores, de acordo com o art. 46 da Lei 8.112/1992;
9.4 autorizar a cobrança judicial, se necessária;
9.5 determinar à Funai/RR que se abstenha de aditivar ou prorrogar qualquer contrato decorrente do Pregão Eletrônico 10/2015, caso ainda vigente;
9.6 dar ciência do acórdão à representante e à Funai/RR;
9.7 encerrar o processo e arquivar os autos."
DO Acórdão 812/2018-TCU-Segunda Câmara
3.	Promovido o aludido julgamento, com aplicação de multa aos responsáveis, sobrevieram, então, às peça 44/45, pedidos de parcelamento das dívidas formulados por ambos os responsáveis.
4.	Por meio do Acórdão 812/2018-TCU-Segunda Câmara (peça 54) , esta Corte deferiu o pedido, autorizando o parcelamento em 36 parcelas mensais e consecutivas, mas, seguindo o parecer da Unidade Técnica contido à peça 50, fez menção apenas ao responsável Riley Barbosa Mendes
INSTRUÇÃO FINAL
5.	Verificado o cumprimento integral da obrigação imposta à responsável Maria do Carmo Teixeira Norato, à peça 62 apresentou a Unidade Técnica proposta acorde para expedição de quitação à aludida responsável, proposta esta cujos termos abaixo transcrevo, na forma do inciso I, §3º do art. 1º da Lei nº 8.443/92 (Peças 62/63) :
"INTRODUÇÃO
Cuidam os autos de representação da empresa Marilene M. Cabral - ME sobre possíveis irregularidades no Pregão Eletrônico 10/2015, realizado pela Coordenação Regional da Funai em Roraima (Funai/RR) , para a contratação de serviços continuados de manutenção preventiva e corretiva com reposição de peças, nos aparelhos condicionadores de ar, geladeiras, frigobar, bebedouro com serviços de instalação e desinstalação nos aparelhos de ar. O valor orçado da contratação foi de R$ 116.839,96.
EXAME TÉCNICO
A representação foi julgada mediante o Acórdão 10157/2017-TCU-Segunda Câmara (peça 36) , que aplicou multa à responsável Maria do Carmo Teixeira Norato (CPF XXX.859.812-XX) , no valor de R$ 5.000,00, entre outras providências adotadas.
A responsável comprovou o recolhimento integral da dívida em parcela única, no valor de R$ 5.050,00, conforme GRU e respectivo comprovante de pagamento à peça 52. Ademais, solicitou ao Tribunal que expedisse a quitação (peça 53) .
A propósito, o demonstrativo de débito atesta que a multa foi recolhida integralmente (peça 61) . Por esse motivo, propõe-se que lhe seja expedida quitação, com fundamento no art. 27 da Lei 8.443/1992, c/c o art. 218 do Regimento Interno do TCU.
CONCLUSÃO
Em face da comprovação do pagamento integral da multa aplicada à Sra. Maria do Carmo Teixeira Norato por força do Acórdão 10157/2017-TCU-Segunda Câmara, propõe-se que lhe seja expedida quitação, com fundamento no art. 27 da Lei 8.443/1992, c/c o art. 218 do Regimento Interno do TCU.
PROPOSTA DE ENCAMINHAMENTO
Ante o exposto, submetem-se os autos à consideração superior, propondo:
a) com fundamento no art. 27 da Lei 8.443/1992, c/c o art. 218 do Regimento Interno do TCU, expedir quitação à Sra. Maria do Carmo Teixeira Norato, ante o recolhimento integral da multa que lhe foi imputada por força do Acórdão 10157/2017-TCU-Segunda Câmara;
b) arquivar o processo."
PARECER DO MINISTÉRIO PÚBLICO QUE ATUA JUNTO A ESTE TRIBUNAL DE CONTAS DA UNIÃO
6.	Contudo, o ilustre representante do Ministério Público, Procurador Marinus Eduardo De Vries Marsico, ajustando o parecer da Unidade Técnica, manifestou-se de acordo com a aludida proposta, mas propôs ainda a restituição à Sra. Maria do Carmo dos valores já retidos por força do Acórdão 10157/2017-TCU-Segunda Câmara que tenham sido recolhidos a maior e, adicionalmente, tendo em linha de conta o teor da peça 43, que a Unidade Técnica seja orientada a perquirir, junto à Funai-RR, a possível ocorrência de descontos em folha do outro Responsável, Sr. Riley Barbosa Mendes, o qual também está recolhendo regularmente, de forma parcelada, a multa a ele imputada, consoante comprovantes inclusos nos autos (peça 73) .
	É o relatório.

não há

Procurador Marinus Eduardo De Vries Marsico.

REPRESENTAÇÃO. MULTA. PAGAMENTO INTEGRAL. OUTORGA DE QUITAÇÃO. DETERMINAÇÕES.

REPRESENTAÇÃO (REPR)

Secretaria de Controle Externo no Amazonas (extinta).

Inicialmente, registro que atuo nos presentes autos por força do art. 152 do Regimento Interno do TCU.
2.	Consoante demonstrado no parecer instrutivo da unidade técnica (peça 62) e no parecer do MP/TCU (peça 73) , está comprovado nos autos que a responsável Maria do Carmo Teixeira Norato pagou integralmente a multa a ela aplicada, razão pela qual faz jus ao direito de obter o respectivo certificado de quitação, na forma do Art. 27 da Lei nº 8.443/92.
3.	Lado outro, para evitar descontos indevidos ou enriquecimento sem causa do Tesouro Nacional, mostra-se igualmente cabível e necessário perquirir sobre a ocorrência de possíveis descontos a maior em face de ambos os responsáveis, já que os dois, apesar da ordem de desconto direto nas suas respectivas folhas de pagamento, estavam recolhendo as parcelas regularmente.
4.	Nesse contexto, endosso a proposta da unidade técnica contida na instrução à peça 62, com os ajustes apontados pelo Ministério Público em seu parecer à peça 73.
5.	Com essas considerações, VOTO no sentido de que o Tribunal adote o Acórdão que ora submeto à apreciação deste Colegiado.
TCU, Sala das Sessões Ministro Luciano Brandão Alves de Souza, em 2 de julho de 2019.
RAIMUNDO CARREIRO 
Relator